ACORDAO-COMPLETO-2380262

ACÓRDÃO DE RELAÇÃO

ACÓRDÃO DE RELAÇÃO 11321/2019 ATA 38/2019 - SEGUNDA CÂMARA

Acórdão 11321/2019-TCU-Segunda Câmara
Os Ministros do Tribunal de Contas da União, reunidos em Sessão de 2ª Câmara, ACORDAM, por unanimidade, com fundamento nos arts. 1º, V, e 39, I, da Lei nº  8.443, de 1992, c/c os arts. 1º, VIII, 143, II, 259, I, e 260, § 5º, do Regimento Interno do TCU, aprovado pela Resolução nº 246, de 2011, e art. 7º da Resolução TCU nº 206, de 2007, em considerar prejudicadas, por perda de objeto, as apreciações da legalidade, para fins de registro, dos atos de admissão de pessoal relacionados no item 1.1 deste Acórdão, diante da cessação dos efeitos financeiros dos respectivos atos a partir do desligamento dos servidores, de acordo com os pareceres emitidos nos autos:
1. Processo TC-Processo 035.196/2019-0 (ATOS DE ADMISSÃO) 
	1.1. Interessados: Abraão Roland Dias (CPF XXX.930.143-XX) ; Acilinara Feitosa Moura (CPF XXX.155.783-XX) ; Ana Priscyla Meira da Silva (CPF XXX.149.314-XX) ; Breno Cotta Coelho (CPF XXX.469.236-XX) ; Danilo Franca de Oliveira (CPF XXX.283.228-XX) ; Ednilton Aparecido de Souza (CPF XXX.750.281-XX) ; Fábio Silva Monteiro (CPF XXX.147.173-XX) ; Jacqueline Peixoto de Abreu Barbosa (CPF XXX.040.456-XX) ; Jose Wilson Ferreira da Silva Junior (CPF XXX.494.384-XX) ; Lara Lopes Lisboa (CPF XXX.215.490-XX) ; Laura Cunha Cortellazzi (CPF XXX.365.978-XX) ; Leonardo da Rocha Santos (CPF XXX.850.275-XX) ; Marcelo Vargas Goncalves (CPF XXX.961.750-XX) ; Marcus Vinicius Alvarenga Nascimento (CPF XXX.487.101-XX) ; Maria Jose Fernandes Carlos (CPF XXX.820.354-XX) ; Maria Jose da Silva Ferreira (CPF XXX.949.014-XX) ; Mariana Nadal Cardoso (CPF XXX.776.919-XX) ; Rafaella Prado Leite (CPF XXX.306.045-XX) ; Rejane Maria Vitória dos Santos (CPF XXX.278.561-XX) e Rômulo Balduíno e Silva (CPF XXX.130.337-XX) .
	1.2. Entidade: Empresa Brasileira de Serviços Hospitalares – Ebserh.
	1.3. Relator: Ministro-Substituto André Luís de Carvalho.
	1.4. Representante do Ministério Público: Procurador Sergio Ricardo Costa Caribé.
	1.5. Unidade Técnica: Secretaria de Fiscalização de Pessoal (Sefip) .
	1.6. Representação legal: não há.
	1.7. Determinações/Recomendações/Orientações: não há.

Segunda Câmara

Empresa Brasileira de Serviços Hospitalares - Ebserh.

Abraão Roland Dias (CPF XXX.930.143-XX); Acilinara Feitosa Moura (CPF XXX.155.783-XX); Ana Priscyla Meira da Silva (CPF XXX.149.314-XX); Breno Cotta Coelho (CPF XXX.469.236-XX); Danilo Franca de Oliveira (CPF XXX.283.228-XX); Ednilton Aparecido de Souza (CPF XXX.750.281-XX); Fábio Silva Monteiro (CPF XXX.147.173-XX); Jacqueline Peixoto de Abreu Barbosa (CPF XXX.040.456-XX); Jose Wilson Ferreira da Silva Junior (CPF XXX.494.384-XX); Lara Lopes Lisboa (CPF XXX.215.490-XX); Laura Cunha Cortellazzi (CPF XXX.365.978-XX); Leonardo da Rocha Santos (CPF XXX.850.275-XX); Marcelo Vargas Goncalves (CPF XXX.961.750-XX); Marcus Vinicius Alvarenga Nascimento (CPF XXX.487.101-XX); Maria Jose Fernandes Carlos (CPF XXX.820.354-XX); Maria Jose da Silva Ferreira (CPF XXX.949.014-XX); Mariana Nadal Cardoso (CPF XXX.776.919-XX); Rafaella Prado Leite (CPF XXX.306.045-XX); Rejane Maria Vitória dos Santos (CPF XXX.278.561-XX) e Rômulo Balduíno e Silva (CPF XXX.130.337-XX).

ANDRÉ DE CARVALHO

não há.

Procurador Sergio Ricardo Costa Caribé.

ATOS DE ADMISSÃO (ADS)

Secretaria de Fiscalização de Pessoal (Sefip).